【裁判字號】    97,簡上,265
【裁判日期】    970528
【裁判案由】    竊盜
【裁判全文】
臺灣桃園地方法院刑事判決             97年度簡上字第265號
上  訴  人  甲○○
                      號3樓
輔  佐  人  乙○○
上列上訴人即被告因竊盜案件，不服本院簡易庭中華民國97年3
月12日97年度桃簡字第446 號第一審刑事簡易判決（聲請簡易判
決處刑案號：97年度偵字第1684號），提起上訴，本院管轄之第
二審地方法院合議庭判決如下︰
    主  文
上訴駁回。
甲○○緩刑貳年。
    事  實
一、甲○○意圖為自己不法之所有，而基於竊盜犯意，於民國九
    十六年十二月十六日晚間十時十分許，在其位於桃園縣蘆竹
    鄉○○○街三十二號十樓之三「爵士堡社區」之住處內，先
    以住家對講機對值班警衛丙○○佯稱：社區ＶＩＰ室內的電
    燈未關云云，誘使丙○○離開大廳之警衛櫃臺，前往ＶＩＰ
    室查看後，再前往上址警衛櫃臺，趁該處無人看管之際，徒
    手竊取放置在櫃臺抽屜內，原由丙○○所管領，內裝管理費
    新臺幣（下同）四萬五千元之信封一個，得手後甲○○隨即
    將現金自信封袋內抽出，放入褲子右側口袋內，並將一疊衛
    生紙裝填回信封袋後，擬將信封袋放回原位時，適為丙○○
    返回櫃臺發覺，而報警查獲上情。
二、案經丙○○訴由桃園政府警察局大園分局移送臺灣桃園地方
    法院檢察署檢察官偵查後，聲請以簡易判決處刑。
    理  由
一、證據能力部分：
（一）證人丙○○於警詢及檢察事務官偵查中所為之陳述，雖均
      為審判外之傳聞，然公訴人、被告及其輔佐人在本院言詞
      辯論終結前均未對此聲明異議，依刑事訴訟法第一百五十
      九條之五第二項規定，視為同意引用為證據，本院審酌丙
      ○○係在失竊後即時報警製作警詢筆錄，並根據「爵士堡
      社區」大廳警衛櫃臺翻拍之監視錄影畫面陳述案發經過，
      由上開警、偵訊筆錄作成時之情況，本院認為適合採為證
      據，依刑事訴訟法第一百五十九條之五第一項規定，丙○
      ○之警、偵訊筆錄，自均得採為證據。至於丙○○於檢察
      官偵查中之證詞，雖係在具結後所為，且其內容核無顯不
      可信之情況，然未經被告及其輔佐人交叉詰問，採證程序
      尚有欠缺，被告亦未同意引用為證據，故此部分筆錄尚難
      採為證據，併予敘明。
（二）「爵士堡社區」大廳警衛櫃臺翻拍監視錄影畫面之照片，
      係翻拍自現場監視錄影之機械記錄，本質上並非依憑人之
      記憶再加以轉述之供述證據，應無傳聞證據排除法則之適
      用，亦無證據證明係公務員違背法定程序或經偽造、變造
      所取得，是此部分證據亦均有證據能力。
二、訊據被告甲○○矢口否認有何竊盜犯行，辯稱：我沒有偷錢
    ，是警衛叫我下去拿信封，但因為信封內裝的是衛生紙，所
    以沒有拿云云。經查，上開犯罪事實，業經證人丙○○於警
    詢及檢察事務官偵查中指述在卷（偵查卷第十頁、第十二頁
    、第二十五頁），而被告行竊過程，亦遭設置在該社區大廳
    警衛櫃臺之監視器側錄完全，有翻拍之監視錄影畫面照片十
    張在卷可稽（偵查卷第十五頁至第十九頁），足認丙○○之
    指述實在，可以採信。被告所辯與上開事證不符，應係卸責
    之詞，並不足採。至於被告之輔佐人另辯稱：被告罹患有精
    神分裂症、憂鬱症等精神疾病，現在八里療養院療養等語，
    並提出行政院衛生署桃園療養院之診斷證明書為證（本院卷
    第八頁），惟被告在行竊前，尚知以謊言哄騙丙○○離開櫃
    臺後，再行下手，且其在竊得信封袋後，亦懂得將現款抽出
    代之以衛生紙，事後於警詢中亦知道否認犯行，可見被告犯
    案當時，其精神狀態尚稱正常，並未因精神障礙致不能辨識
    其行為違法，或欠缺依其辨識而行為之能力，或上開能力有
    顯著減低之情形，是故，輔佐人此部分所述縱然屬實，仍不
    足執為有利於被告之認定，併予敘明。綜上，本件事證明確
    ，被告犯行已堪認定，應依法論科。
三、核被告甲○○所為，係犯刑法第三百二十條第一項之普通竊
    盜罪。
四、原審因認被告罪證明確，適用刑法第三百二十條第一項、第
    四十一條第一項前段，刑法施行法第一條之一第一項、第二
    條前段等規定，並審酌被告竊取他人財物，造成他人財物受
    損，行為危害社會治安，犯後又否認犯行，態度不佳，及其
    犯罪動機、目的、手段、所生危害及犯後態度等一切情狀，
    量處被告拘役四十日，並諭知易科罰金之折算標準為以一千
    元折算一日，認事用法及量刑均無不當，應予維持。被告以
    其並未行竊本案現款為由，向本院提起上訴，為無理由，應
    予駁回。
五、末查，被告並無前科，有其臺灣高等法院被告前案紀錄表一
    份附卷可稽，其案發後雖始終否認犯行，然斟酌被告患有精
    神疾病需要治療，而其案發時之精神狀態雖尚稱正常，然短
    於思慮，應可認定，被告行竊所得之款項，又已由其母出面
    代被告償還，丙○○亦當庭表示不願再追究被告，請求本院
    從輕量刑等語（本院卷第二十頁），本院因認上揭所宣告之
    刑，以暫不執行為當，爰併宣告緩刑二年，以勵自新。
據上論斷，應依刑事訴訟法第四百五十五條之一第三項、第三百
六十八條，刑法第七十四條第一項第一款，判決如主文。
中    華    民    國    97    年    5     月    28    日
                  刑事第八庭  審判長法  官  邱滋杉
                                    法  官  袁雪華
                                    法  官  陳彥宏
以上正本證明與原本無異
不得上訴
                                    書記官  翁其良
中    華    民    國    97    年    5     月    28    日


司法院資訊處製作；財團法人民間司法改革基金會備份。
